臺灣花蓮地方法院民事裁定
110年度花簡聲字第24號
聲  請  人  張良軍  
相  對  人  蕭游騰富
上列當事人間聲請停止執行事件，本院裁定如下：
      主    文
聲請人以新臺幣（下同）18,000元為相對人供擔保後，本院110
年度司執字第12337號清償債務執行事件之強制執行程序，於本
院110年度花簡字第347號債務人異議之訴事件裁判確定、和解、
調解或撤回而終結前，應暫予停止。
    理    由
一、按執行名義成立後，如有消滅或妨礙債權人請求之事由發生
    ，債務人得於強制執行程序終結前，向執行法院對債權人提
    起異議之訴。如以裁判為執行名義時，其為異議原因之事實
    發生在前訴訟言詞辯論終結後者，亦得主張之，強制執行法
    第14條第1項定有明文。次按有回復原狀之聲請，或提起再
    審或異議之訴，或對於和解為繼續審判之請求，或提起宣告
    調解無效之訴、撤銷調解之訴，或對於許可強制執行之裁定
    提起抗告時，法院因必要情形或依聲請定相當並確實之擔保
    ，得為停止強制執行之裁定，同法第18條第2項亦有明文。
    依此規定，只須當事人提起異議之訴，在該異議之訴確定前
    ，法院如認有必要，得依職權為停止執行之裁定；其在當事
    人願供擔保，聲請停止強制執行時，法院亦非不得依其聲請
    ，定相當並確實之擔保，為停止強制執行之裁定。至該異議
    之訴實體上有無理由，則非法院於裁定停止強制執行時應予
    審酌之事項（最高法院107年度台抗字第483號、第128號裁
    定意旨參照）。準此，聲請人所提債務人異議之訴究竟有無
    理由，要非准否停止執行所應審酌者，只須聲請人提供相當
    並確實之擔保，本院仍得准許停止執行。又法院依強制執行
    法第18條第2項定擔保金額而准許停止強制執行之裁定者，
    該項擔保係備供債權人因停止執行所受損害之賠償而設，其
    數額應依標的物停止執行後，債權人未能即時受償或利用該
    標的物所受之損害額，或其因另供擔保強制執行所受之損害
    額定之，非以標的物之價值或其債權額為依據（最高法院10
    4年度台聲字第66號裁定意旨參照）。
二、本件聲請人以其業向本院提起債務人異議之訴為理由，聲請
    裁定停止110年度司執字第12337號清償債務執行事件（下稱
    系爭執行事件）之強制執行程序，經調取上開卷宗審究後，
    認為聲請人之聲請為有理由，應予准許。
三、查相對人於系爭執行事件中，係以本院108年12月4日108年
    度婚字第97號和解筆錄為執行名義，其請求執行之債權金額
    為新臺幣（下同）120,000元，並以年息5%計付遲延利息；
    又聲請人於110年9月13日提起債務人異議之訴（110年度花
    簡字第347號）等情，均經本院調取卷宗核閱屬實，是該事
    件訴訟標的價額為120,000元，依民事訴訟法第427條第1項
    之規定，應行簡易訴訟程序。參考各級法院辦案期限實施要
    點規定，第1、2審簡易程序審判案件之期限分別為10個月、
    2年，共計2年10個月，加上裁判送達、上訴、分案等期間，
    則兩造間債務人異議之訴審理期限約需3年，爰以此為預估
    聲請人提起債務人異議之訴獲准停止執行因而致相對人執行
    延宕之期間，則相對人因停止執行未能即時受償上開債權總
    額所受損害，即為以上開債權額及審理期限計算之法定遲延
    利息18,000元（計算式：120,000×5%×3＝18,000）。是本院
    據此酌定聲請人為相對人提供擔保金18,000元後，得停止系
    爭執行事件之強制執行程序。
四、綜上，本件聲請為有理由，依強制執行法第18條第2項，裁
    定如主文。 
中　　華　　民　　國　　110 　年　　11　　月　　23　　日
                  花蓮簡易庭  法　官　李立青
以上正本係照原本作成。
如對本裁定抗告須於裁定送達後10日內向本院提出抗告狀，並繳
納抗告費新臺幣1,000元。
中　　華　　民　　國　　110 　年　　11　　月　　23　　日
                              書記官  洪美雪